臺灣高等法院臺南分院刑事判決
110年度上易字第219號
上  訴  人  
即  被  告  陳銛穎


上列上訴人因竊盜案件，不服臺灣嘉義地方法院110年度易字第5
6號中華民國110年2月23日第一審判決（聲請簡易判決處刑案號
：臺灣嘉義地方檢察署109年度偵字第10633號），提起上訴，本
院判決如下：
    主  文
原判決撤銷。
陳銛穎犯附表编號一至四所示之罪，各處如附表編號一至四所示
之刑。應執行拘役參拾日，如易科罰金，以新臺幣壹仟元折算壹
日。
    犯罪事實
一、陳銛穎與吳敏秀為前婆媳關係，因打掃吳敏秀房間之機會，
    基於意圖為自己不法所有之竊盜犯意，各別起意：
(一)於109年3月25日至31日之某時許，至嘉義縣○○市○○里○○路○
    段000巷0號吳敏秀之房間內，竊得吳敏秀之現金新臺幣(下
    同)1萬5,000元。（即附表編號一）
(二)於同年4月6日上午7時29分許，於前開吳敏秀房間內，竊得
    吳敏秀之現金2萬元。（即附表編號二）
(三)於同年4月7日上午8時17分許、9時17分許、10時34分許，接
    續在前開吳敏秀房間內，共竊得吳敏秀之現金5,000元。（
    即附表編號三）
(四)於同年4月8日上午7時57分許及8時23分許，接續進入吳敏秀
    房間，搜尋財物未獲而離去。（即附表編號四）
二、案經吳敏秀訴由嘉義縣警察局水上分局報告偵查後聲請簡易
    判決處刑。
    理  由
壹、程序部分
一、「上訴得對於判決之一部為之，未聲明為一部者，視為全部
    上訴。」、「對於判決之一部上訴者，其有關係之部分，視
    為亦已上訴。」110 年5 月31日修正、同年6月18日公布生
    效前之刑事訴訟法第348 條第1 、2項定有明文（依刑事訴
    訟法施行法第7條之13 規定，本件仍適用修正前之規定）。
    本件聲請簡易判決處刑犯罪事實一(一)關於訴追被告同時竊
    取吳敏秀金戒指1枚、3萬5千元部分，檢察官認有接續犯之
    實質上一罪關係；原審判決就不能證明竊取現金其中2萬元
    及金戒指1枚部分，與有罪部分（竊取現金1萬5千元），有
    一罪關係部分，縱檢察官僅就有罪部分上訴，該有關係部分
    視為亦已上訴。
二、本判決引為判斷基礎之供述證據，經當事人同意作為證據使
    用，本院審酌該等證據作成時情況，並無違法或不當取證，
    亦無顯不可信或證明力過低，而均認為適當，依刑事訴訟法
    第159條之5規定，具證據能力；另本判決引用之非供述證據
    ，均依法定程序取得，經合法調查程序，與待證事實間復具
    相當關聯性，無不得為證據情形，依刑事訴訟法第158條之4
    反面解釋，均有證據能力。
貳、實體部分　　
一、上開犯罪事實，業據被告陳銛穎迭於警詢及偵審中自白不諱
    （警卷第9至11頁、偵卷第22頁、原審卷第35頁、本院卷第3
    7至44頁），核與證人即告訴人吳敏秀之指證相符（警卷第1
    至4頁、偵卷第22、31頁），並有監視器截圖列印畫面照片1
    9張（警卷第5至7、13至22頁），被告任意性自白與事實相
    符，本件事證明確，被告四起犯行，均堪認定，應依法論科
    。
二、核被告犯罪事實一(一)至(三)所為，均係犯刑法第320條第1
    項之普通竊盜罪、犯罪事實一(四)所為，係犯刑法第320條
    第3項、第1項之普通竊盜未遂罪。被告就犯罪事實欄一(四)
    部分，著手於竊盜之實行而不遂，為未遂犯，依刑法第25條
    第2項規定，減輕其刑。被告上開4次所為，時間各異，犯意
    各別，應分論處罰。
三、聲請簡易判決處刑意旨，認被告於事實欄一(一)所載期間，
    另竊得被害人所有金戒指1枚及現金2萬元，亦認被告此部分
    亦涉犯竊盜罪嫌云云；公訴人認被告涉犯此部分犯行，要以
    告訴人之指訴為據，惟經被告否認此部分犯行，辯稱並未竊
    得此部分財物等語；經查：告訴人雖於偵查中指訴：其係將
    金戒指和現金等重要財物一起放在抽屜裡面，於109年3月25
    日至31日期間陸續竊取抽屜內金戒指及現金總計3萬5,000元
    等語（含被告坦認之現金1萬5,000元）等節（偵卷第31頁）
    ，僅其片面指訴；其遽以未能尋獲金戒指所在或可能遺失現
    金之指證，非無憑信性之瑕疵，此外又無補強證據擔保，此
    部分無從為嚴格證明，因檢察官認與判決有罪部分有一罪關
    係，應不另為無罪諭知。
四、犯罪所得屬於犯罪行為人者，沒收之，刑法第38條之1第1項
    、第2項固有明文；然刑法第38條之2第3項規定：「宣告前
    二條之沒收或追徵，有過苛之虞、欠缺刑法上之重要性、犯
    罪所得價值低微，或為維持受宣告人生活條件之必要者，得
    不宣告或酌減之。」，查：被告竊得財物共4萬元，因於本
    院與告訴人達成和解，同意分期返還，有和解筆錄可參（本
    院卷第47至48頁），且目前已返還4期，有存款收執聯4張在
    卷（本院卷第122、123頁），且得經由緩刑附條件方式促其
    繼續清償，倘對上開竊得財物猶再宣告沒收，並無助益犯罪
    行為人更生及沒收制度欲達成或附隨之社會防衛，被告因此
    重複為財產上付出，容有過苛，爰依刑法第38條之2第3項之
    規定，不予宣告沒收。
參、上訴審判斷　　
一、原判決認被告附表各次竊盜犯行明確，而予論罪科刑及定應
    執行刑、宣告犯罪所得沒收，固非無見。惟查：(一)已經提
    起公訴之犯罪事實，除經檢察官依法撤回起訴外，並不能以
    減縮起訴事實，而發生消滅訴訟繫屬之效力，法院仍應予以
    裁判。法院若認公訴意旨所指之事實與犯罪構成要件不該當
    而不成立犯罪者，仍應就該部分加以判決（例如判決無罪，
    或基於審判不可分關係就該部分於理由內說明「不另為無罪
    之諭知」）。如僅就其中一部分加以審認，而置其他部分於
    不論，即屬刑事訴訟法第379條第12款所稱「已受請求之事
    項未予判決」之違法（最高法院107年度台上字第3165號判
    決參照）；原判決就聲請簡易判決處刑犯罪事實一㈠關於訴
    追被告同時竊取吳敏秀金戒指1枚、3萬5千元部分，經審理
    結果，認為其中竊取其餘現金（即2萬元）及金戒指1枚不能
    證明，因與其他有罪部分有一罪之審判不可分關係，應於理
    由內說明「不另為無罪之諭知」，始能認為就該部分業已合
    法裁判。原判決竟僅於理由內說明犯罪事實應減縮（見第一
    審判決理由三㈠），而未加以裁判，自有就已受請求之事項
    未予判決之違法。(二)原判決就犯罪事實一(四)部分，犯罪
    事實、主文均載明竊盜未遂，然於理由論罪時論以刑法第32
    0條第1項之竊盜罪，並未依同條第3項之未遂犯規定，有事
    實、主文及理由之不一致，自有未合。(三)被告上訴後，於
    本院與告訴人就全部犯行達成和解，已經由分期清償返還部
    分犯罪所得，如再沒收容有過苛，業如前述，原判決未及審
    酌，而為量刑、定執行刑及諭知沒收，自有未合。被告以請
    求和解輕判為由上訴，為有理由，復有前開違誤之處，應予
    全部撤銷改判。
二、爰審酌被告與告訴人前為婆媳關係，因缺錢，竟不思正途獲
    取財物，徒手竊取同居共財親屬財物之犯罪手段；然犯後坦
    認犯行，與告訴人達成和解，有和解筆錄可憑，其同意分12
    期返還所有財物及賠償共6萬元，目前已返還4期，已盡力彌
    補所造成之損害；暨自承之智識程度、且被告已離婚、獨力
    扶養2歲幼女，有離婚協議書影本可參（本院卷第45頁）等
    一切情狀，各處如附表編號一至四罪刑欄所示之刑，併諭知
    易科罰金之折算標準。並審酌其竊盜被害人為同一人、犯罪
    所得共4萬元、已和解等情狀，定其應執行刑，併諭知易科
    罰金之折算標準，均如主文所示。
三、被告曾因偽造病歷請假之偽造文書案件，經臺灣嘉義地方法
    院110年度簡上字第2號判處有期徒刑2月，如易科罰金，以
    新臺幣1千元折算1日，緩刑2年，於110年2月26日確定，有
    臺灣高等法院被告前案紀錄表可稽，前因故意犯罪受有期徒
    刑之宣告確定，依刑法第74條第1項第1款規定，無從為緩刑
    宣告，併敘明之。
據上論斷，依刑事訴訟法第369條第1項前段、第364條、第299條
第1項前段，刑法第320條第1項、第3項、第25條第2項、第41條
第1項前段、第51條第6款，刑法施行法第1條之1第1項，判決如
主文。
本案經檢察官蔡英俊、李昕諭聲請簡易判決處刑，檢察官章京文
於本院到庭執行職務。
中　　華　　民　　國　　110 　年　　8 　　月　　24　　日
                  刑事第四庭    審判長法  官  郭玫利
                                      法  官  陳金虎
                                      法  官  蔡廷宜
以上正本證明與原本無異。
不得上訴。
　　　　　　　　　　　　　　　　　　　書記官  葉宥鈞
中　　華　　民　　國　　110 　年　　8 　　月　　24　　日
附錄論罪法條：
中華民國刑法第320條
意圖為自己或第三人不法之所有，而竊取他人之動產者，為竊盜
罪，處五年以下有期徒刑、拘役或五十萬元以下罰金。
意圖為自己或第三人不法之利益，而竊佔他人之不動產者，依前
項之規定處斷。
前二項之未遂犯罰之。

附表：
編號     犯罪事實        罪刑 一 犯罪事實一、 (一) 陳銛穎犯竊盜罪，處拘役拾伍日，如易科罰金，以新臺幣壹仟元折算壹日。 二 犯罪事實一、 （二） 陳銛穎犯竊盜罪，處拘役貳拾日，如易科罰金，以新臺幣壹仟元折算壹日。 三 犯罪事實一、 （三） 陳銛穎犯竊盜罪，處拘役拾貳日，如易科罰金，以新臺幣壹仟元折算壹日。 四 犯罪事實一、 （四） 陳銛穎犯竊盜未遂罪，處拘役拾日，如易科罰金，以新臺幣壹仟元折算壹日。